【裁判字號】    91,訴,621
【裁判日期】    921231
【裁判案由】    背信等
【裁判全文】
臺灣高雄地方法院刑事判決                          九十一年度訴字第六二一號
    公  訴  人  臺灣高雄地方法院檢察署檢察官
    被      告  丑○○
    被      告  壬○○
    被      告  辛○○
    右二人共同  侯重信
    選任辯護人
右列被告等因背信等案件，經檢察官提起公訴（八十八年度偵字第二五０七三號、八
十九年度偵字第一一八九八號），本院判決如左：
    主  文
丑○○、壬○○、辛○○均無罪。
    理  由
一、公訴意旨略以：被告丑○○係高雄縣六龜鄉農會總幹事，被告壬○○及被告辛○○為該農會信用部徵信調查人員，彼等均受六龜鄉農會全體會員委託辦理農會信
    用部授信案件業務。緣自民國八十二年五月間起，至八十四年五月中旬之期間內
    ，丑○○明知該農會逾期放款比率已有偏高（達30 %以上），未能參加中央存款
    保險公司存款保險。竟然(一)、意圖讓會員丙○○等家族超額貸款，於批核附表編
    號一、二、三、四所示信用放款案件及編號五、六、七、八所示擔保放款案中，
    罔顧放款承辦人劉仲英、蕭燕婷及信用部主任子○○、己○○、黃榮造簽擬放款
    金額，故意每件予以追加新台幣（下同）十至三百萬元不等之貸放金額，致申貸
    人貸得款項後，無力償還本息，造成該農會總計一千零一十萬元超額損失。(二)、
    其中對附表編號六辛修平（丙○○之母）以六龜鄉○○○段1948等號三筆土地為
    擔保品之申貸案件，更曾於負責土地查估之信用部徵信人員壬○○違反該農會擔
    保品不動產估價辦法每分地應以不得逾最高四十五萬元「現值市價」鑑價規定，
    越權改以每分地一百二十萬元之不實鑑價，追加批放至五百二十萬元。(三)、又對
    附表編號五所示丙○○以土龍灣段1943號土地為擔保品之申貸案件，原申貸金額
    四百五十萬元，負責查估之徵信人員辛○○為配合總幹事丑○○改批貸放五百萬
元，亦故違該農會查估辦法，將每分地應以不得逾最高六十萬元「現值市價」鑑
    價規定，越權改以每分地一百二十萬元之不實鑑價，涉嫌故意高估擔保品違法超
    額放款予丙○○，後因申貸人無力繳息，致損害該農會債權。此外，高雄縣六龜
    鄉農會信用部徵信調查人員壬○○，係受該農會委託辦理辦理貸款徵信調查之人
    員，為從事業務之人，於八十三年五月間，辦理鄉民朱金芳以曾春金所有坐落在
    六龜鄉○○段九八、二六八號等二筆土地之申貸案時，對於朱金芳所提供作為擔
    保品之新開段二六八號土地，未詳盡徵信調查之責，將六龜鄉有百年歷史之「慈
    雲宮」寺廟所在之新開段二六八號，逕自在渠業務上所應製作之「不動產放款值
    徵信調查報告表」中不實填載為「一層樓房一棟」，且未確實核對該新開段二六
    八號土地曾春金之持分，將原持分為三十六分之十三，不實登載為二十六分之十
    三，做為估算其價值之標準，致不知情之放款主辦人劉仲英等人陷於錯誤，將原
    本不應核貸之申貸案，准予朱金芳貸款新台幣二百萬元，事後因朱金芳無力繳息
    ，且造成逾期放款情事，至生損害於六龜鄉農會，因認被告三人均涉犯刑法第二
    百十五條業務登載不實罪及第三百四十二條第一項背信罪。
二、按「犯罪事實應依證據認定之，無證據不得推定其犯罪事實」；又「不能證明被
    告犯罪者，應諭知無罪之判決」；刑事訴訟法第一百五十四條第二項、第三百零
    一條第一項分別定有明文。又犯罪事實之認定，應憑真實之證據，倘證據是否真
    實尚欠明確，自難以擬制推測之方法，為其判斷之基礎；而認定犯罪事實之證據
    係指足以認定被告確有犯罪行為之積極證據而言，該項證據自須適合於被告犯罪
    事實之認定，始得採為斷罪資料（參照最高法院五十三年臺上字第六五六號、二
    十九年上字第三一○五號判例）。且刑事訴訟上證明之資料，無論其為直接或間
    接證據，均須達於通常一般之人均不致有所懷疑，而得確信其為真實之程度，始
    得據為有罪之認定，若其關於被告是否犯罪之證明未能達此程度，而有合理懷疑
    之存在，致使無從形成有罪之確信，根據「罪證有疑，利於被告」之證據法則，
    即不得遽為不利被告之認定（最高法院七十六年台上字第四九八六號判例參照）
    。其以情況證據（即間接證據）斷罪時，尤須基於該證據在直接關係上所可證明
    之他項情況事實，本乎推理作用足以確證被告有罪，方為合法，不得徒憑主觀上
    之推想，將一般經驗上有利被告之其他合理情況逕予排除（參照最高法院三十二
    年上字第六十七號判例）。此外，背信罪之成立，應以處理他人事務之人，有圖
    自己或第三人不法利益，或圖加損害於本人之意思，而故為違背其任務之行為為
    要件，如純因處理事務怠於注意，致其事務生不良影響，則為處理事務有否過失
    之問題，既非故意為違背任務之行為，自與背信之要件有別，要難以其有過失使
    之擔負背信罪之刑責。
三、本件公訴人認被告丑○○、壬○○及辛○○涉犯前揭罪嫌，係以：(一)、被告壬○○、辛○○未能提出關於查訪附近土地市價之證明文件。(二)、被告壬○○在六龜
    鄉○○段二六八號土地貸款案件中記載擔保品上「蓋有一層樓房一棟」及「持分
    為二十六分之十三等」等意見與該擔保品上之地上物係寺廟「慈雲宮」及曾春金
    之持分為三十六分之十三等事實不符。(三)、各該擔保放款案件中，土地所有權人
    、申貸人或連帶保證人均由丙○○家族及羅邱月英、董玉鳳等人互相擔保，違反
    一般農會放貸之常規（即一般而言，申貸人與連帶保證人相互擔保申請放貸不得
    超過三次）。(四)、中央存款保險公司在九十一年十二月十八日以存保南辦字第九
    一○○四○九四一號函及上開申貸人於取得貸款後立即未再繳款之事實。(五)、證
    人蕭燕婷、劉仲英、己○○於偵查中之證詞。
四、訊據被告壬○○、丑○○、辛○○均堅決否認有前開犯行，被告丑○○辯稱：貸
    款案件我是最後的審核人員，我是嗣後才知道有該案件，貸款案件是依照主辦人
    員與信用部主任簽呈批示，我也沒有指示個案的承辦人員關於鑑價及授信方面的
    意見，且每筆貸款均經理事會之同意等語；被告壬○○辯稱：朱金芳的案件是因
    為他帶我去看的現場與事實有出入，該處確實是一個平房，因為當時的勘估人員
    都沒有事先請地政人員作測量，所以不知道勘估的土地是錯誤的，我估價是依照
    當時的時價，農會所提供的估價辦法只是一個參考，如果時價較高，仍然要依時
    價等語；被告辛○○辯稱：我確實有到現場去作評估，是依據高雄縣政府八十二
    年十月四日同意備查之「六龜鄉農會放款擔保品估價辦法」之但書，以當時之市
    價做成每分地一百二十萬元之價格，辦理鑑價時，有向附近鄰地詢價，該地段其
    他相關的土地在當時也是那樣的價錢，我沒有高估信用等語。
五、本件如附表編號一至八所示八筆貸款案件，係各該貸款人於附表所示時間提出申
    請，擔保放款部分之貸款人並提出擔保品，供附表所示各該估價人員即被告壬○○、辛○○勘估後，出具不動產放款值調查報告表，再由各別之承辦人員及信用
    部主任依據勘估結果簽擬授信金額，交由總幹事即被告丑○○核定授信金額等事
    實，為被告丑○○、壬○○、辛○○所自承，並分別有偵查卷內所附各該貸款案
    件之借款申請書、不動產放款值調查報告表、土地及建築改良物抵押權設定契約
    書、他項權利證明書可資為證，固堪信被告丑○○擔任六龜鄉農會總幹事期間確
    曾就附表編號一至八所示貸款案件之授信金額為審查並為核定；被告壬○○、辛○○任職於六龜鄉農會擔任估價人員期間，壬○○負責附表編號六至八所示案件
    之估價，被告辛○○則負責附表編號五所示案件之估價，二人分別評估各該擔保
    品之價值如附表所示。又壬○○於八十三年五月間，負責朱金芳以曾春金所有坐
    落在六龜鄉○○段九八、二六八號等二筆土地向六龜鄉農會貸款案件之估價工作
    ，於「不動產放款值徵信調查報告表」上，將前開擔保品之新開段二六八號土地
    上之建物寺廟「慈雲宮」記載為「一層樓房一棟」，並將曾春金之權利範圍「三
    十六分之十三」，記載為「二十六分之十三」之情，為被告壬○○所自承，且有
    法務部調查局調查卷所附前開土地之不動產放款值徵信調查報告表、土地登記謄
    本各一紙可憑，亦堪信該項貸款案件確有如前所述之錯誤發生。惟被告三人是否
    涉犯背信或業務登載不實之罪，仍須就審查其等主觀上有無為自己或第三人不法
    利益或損及農會利益之意圖及明知所登載之事項為不實而仍為登載之意思，經查
    ：
(一)、如附表所示之貸款案件申請之時間在八十二年五月至八十四年五月之間，有前開
    貸款申請書可憑，在該段期間之內，六龜鄉農會之逾期放款比率每月均在百分之
    一點一四及十二點九之間，有偵查卷所附八十二年至八十四年六龜鄉農會信用部
    資產負債表三十六紙可資為證，是公訴人認前開貸款核准授信之時，六龜鄉農會
    之逾期放款比率已達百分之三十以上，未能參加中央存款保險公司存款保險，容
    有誤會。又八十四年間，六龜鄉農會按月之逾期放款比率相較八十二、八十三年
    各月雖有升高之趨勢，然逾期放款比率既在計算過去該農會逾期三個月以上放款
    與放款總額之比率，則該項比率之高低應在顯示屆清償期而未清償之舊債多寡，
    逾期放款比率之升高，固足作為授信單位檢討授信條件應否調整之參考，然解決
    逾期放款比率偏高之問題，非僅對於新申請之案件加強授信條件審核一途，若謂
    逾期放款比率一旦升高之後，金融機構仍為放款，承辦人員即有加損害於貸款一
    方之意圖，無異期待金融行庫於消除逾期放款前，不得為任何授信之行為，然此
    非但有礙放款業務之推展，更將進而影響行庫之營運，是逾期放款之比率，與各
    該申貸案件應否准予放款並無直接之關聯，自難逕以附表所示貸款案件授信之時
    六龜鄉農會逾期放款比率較高，即認准予授信之人員具有損害農會利益之意圖而
    為授信。
(二)、公訴意旨又認一般而言申貸人與連帶保證人相互擔保申請放貸不得超過三次，但
    附表所示各該擔保放款案件中，土地所有權人、申貸人或連帶保證人均由丙○○
    家族及羅邱月英、董玉鳳等人互相擔保，違反一般農會放貸之常規等語。然查：
    公訴人並未舉證說明公訴意旨所稱前開「一般規定」之具體內容及依據究竟為何
    ，從而，客觀上是否確有該等常規存在已非無疑。再依據八十二至八十四年間，
    六龜鄉農會授信之規定，只要是農會會員便可借款，但是每戶僅有一位正會員，
    其他的人則屬贊助會員，若住同一地址而為不同戶籍，則可以分別成為會員貸款
    ，正會員或贊助會員均可借款，且借款額度均為八百萬元（含信用貸款及擔保貸
    款部分），又即便貸款人為兄弟，若均屬會員，亦可提供擔保借款之事實，業據
    證人即附表所示貸款案件發生時，擔任六龜鄉農會理事長之癸○○及證人己○○
    於本院審理時分別證述屬實（見本院九十二年十二月十八日審理筆錄第九頁、第
    十三頁），足見當時六龜鄉農會內部對於土地所有權人、申貸人或連帶保證人之
    間、家族成員之間，相互擔保借款並無特別之限制，公訴意旨以附表所示之貸款
    案件當事人之相互關係，認被告三人有背信之嫌，容有誤會。
(三)、其次，附表編號一至四所示信用貸款案件授信金額審核之過程，被告丑○○雖將
    承辦人員蕭燕婷簽擬核定之金額四十萬元調高為五十萬元，固有各該信用貸款案
    件之申請書可憑，然而，被告擔任六龜鄉農會總幹事期間，理事會授權總幹事核
    定貸款金額，信用貸款部分，每位會員一律可貸款五十萬元之事實，業經證人癸○○於本院審理時分別證述屬實（見本院九十二年十二月十八日審理筆錄第七頁
    ），足見被告丑○○確有權就信用貸款之授信金額作彈性調整；又審諸附表一至
    四所示各該信用貸款案件授信之額度均為五十萬元，並未逾當時六龜鄉農會所規
    定信用貸款授信額度之上限，自難認其調整授信金額有何違法，故不得單以被告
    丑○○就附表編號一至四信用貸款案件核定授信之金額高於承辦人員簽擬授信之
    額度，即認被告丑○○有為自己或第三人圖得不法利益抑或損害六龜鄉農會之意
    圖。
(四)、再者，證人即八十二年間擔任六龜鄉農會信用部主任之己○○於本院審理時證稱
    ：該農會對於擔保放款案件，徵信人員勘估程序並無一定之作業規範，只要求到
    現場查看，確定擔保品是否足額即可。又因為六龜鄉地方很小，所以負責授信之
    人員對於土地之行情都很清楚，也相信估價人員之勘估決定，雖然沒有資料證明
    市價，但是土地交易有一定之市場行情，徵信人員進行估價之時，會依照該會所
    定之估價辦法，參考土地之位置是否鄰近馬路等因素，決定是否調高價格等語（
    見本院九十二年十二月十八日筆錄第十頁至第十六頁），足見徵信人員於估算擔
    保品之價格時，固然需參考農會所定之估價辦法決定土地之價格，然仍非不得參
    酌土地之個別條件予以適度之調整。是被告壬○○及辛○○雖未能提出其等處理
    附表編號五至八所示貸款案件評估擔保品價值之過程中，查訪附近土地地價之證
    據，然六龜鄉農會當時除要求估價人員至現場查看之外，根本未要求估價人員提
    出何項資料以證明自己評估之結果，是若估價人員係依職權按市價估算土地之價
    格，則難謂其有何損害六龜鄉農會利益之意圖。
(五)、附表編號五、編號六所示貸款案件中，被告辛○○、壬○○分別估定擔保品之價
    值為每分地一二０萬，固有各該貸款案件之不動產放款值徵信調查報告表可憑，
    而申貸日期之八十二年五月、八十三年八月，應適用之六龜鄉農會估價辦法，分
    別為八十一年五月十六日及八十二年九月十五日六龜鄉農會理事會決議通過之估
    價辦法，按卷附各該估價辦法，附表編號五所示擔保品（旱地十九等）之價值為
    每公頃四五０萬元（約合每坪一千四百八十七點六元。按：一公頃為三０二五坪
    ，一台甲為二九三四坪）；附表編號六所示之土地（旱地十九等與田地十四等）
    則為每公頃六００萬元（約合每坪一千九百八十三點五元）。再據卷內各該土地
    之他項權利證明書之記載，附表編號五之土地面積為零點四七三公頃，按估價辦
    法計算之地價應為二百一十二萬八千五百元；編號六所示三筆土地面積為零點五
    七五公頃、零點一一三二公頃及零點三四八公頃，按估價辦法計算之地價應為六
    百二十一萬七千二百元，則被告壬○○估算附表編號六所示土地之價格為五百四
    十九萬餘元，並未較估價辦法估算之地價為高，就此部分，公訴意旨認被告壬○○有高估擔保品價格之事實，顯屬誤會。至辛○○估算附表編號五所示土地之價
    值為五六四萬元約合每公頃一一九二萬元，雖較估價辦法計算之結果為高，然依
    六龜鄉農會當時之估價原則，允許估價人員參考土地之市價及位置是否鄰近馬路
    等因素，決定是否調高價格業如前述，且審諸(1)證人戊○○於八十三年一月間購
    買六龜鄉○地段第一八四八號（田地十四等）及一八四八之二號（旱地十九等）
    共計零點二０八八公頃之土地，係以總價四百五十三萬元成交，業據戊○○於本
    院調查中證述在卷，並有買賣契約書一紙可憑，是其所購得之土地約合每公頃二
    千一百五十五萬元，甚且較辛○○估算前開土地之單位價格為高。(2)又據偵查卷
    所附何秀琴與乙○○於八十二年間就同地段一九四八號面積零點三四八公頃土地
    交易之價格為六百萬元；李潤功與曾許秀桂於八十三年七月間，就同地段第二０
    九五號面積零點二六七公頃土地交易之價格為四百五十萬元等事實，有買賣契約
    書二紙可憑，是該二筆土地交易之單位價格分別為每公頃一七二四萬元及一六八
    五萬，亦較被告辛○○對附表編號五所示土地估算之單位價格為高。再佐以卷內
    中國農民銀行六龜分行九十二年十二月十五日回函所附與附表編號五土地相近之
    同地段第一九五一號土地於八十二年間；第一九四二號土地於八十三年五月間；
    第一九五０號土地於八十三年十一月間向六龜鄉農會申請擔保貸款，分別估價為
    每分地一百萬元、一百一十萬元及一百二十萬元，亦有曾炳坤、丙○○及曾紹忠
    之借款申請資料及地籍圖各一份可憑，另證人己○○於本院審理時亦證稱，當時
    土地正值景氣之時，有土地就有人要買，農會之人員均瞭解當時土地之市場行情
    之語（見本院九十二年十二月十八日筆錄），而被告辛○○於調查報告表中亦載
    明，附表編號五所示之土地位於中興村，交通便利，且種植芒果樹，市價為每分
    地一五０萬元等意見，足徵被告辛○○所為前開估價結果並未明顯高於當時同地
    段土地之市場價格，是被告壬○○及辛○○辯稱：因當時六龜鄉土地交易之市場
    行情較估價辦法所定之價格為高，為反映市價所以估計之價格較高等詞，應堪採
    信。被告壬○○及辛○○既有權依估價辦法參酌市價計算擔保品之價格，則其等
    認市價高於估價辦法而依照市價所為之估算，自難逕因其等估算擔保品之價值較
    估價辦法為高，便認其等估算不實，且有為貸款人超額貸款之意。此外就附表編
    號七、八所示案件，被告丑○○所核定之貸款金額雖較承辦人員簽擬之金額為高
    ，然仍未逾估價人員估價人員估定之擔保品之價格，是亦難以其本於職權所為授
    信額度之調整，認其有何超額貸款之行為。
(六)、綜前所述，被告壬○○及辛○○就附表編號五至八所示土地而為之擔保品估價過
    程，既與六龜鄉農會當時關於擔保品估價之相關規定無違，而被告丑○○為六龜
    鄉農會之總幹事，本有權在估價人員估定之價格範圍內核定授信金額之事實，亦
    據證人己○○於本院審理時證述屬實（見本院九十二年十二月十八日筆錄第十二
    頁），證人蕭燕婷及劉仲英於偵查中亦表示總幹事確實有權調整授信之額度，是
    被告丑○○為六龜鄉農會之總幹事，依法係專負指揮監督所屬職員推行會務與業
    務之職責（農會法第三十條暨同條第三款參照），而徵信及擔保品估價均非其職
    責，前開貸款案件既係擔保放款，貸款人所提供之擔保品經由評估，認足以擔保
    所申貸之債務始為授信，不得以經濟條件之變遷以致擔保品價格下跌之事後結果
    ，遽認所貸放款項不能收回即有圖利他人之犯行，是被告丑○○依職權憑徵信調
    查人員所製調查報告表暨承辦人員、信用部主任等逐層審核人員審核結果，為書
    面審查且在估價人員所估定之價格範圍內調整授信額度，難認其具有何圖得不法
    利益或損害農會利益之意圖。
(七)、又關於朱金芳擔保貸款案件部分，被告壬○○製作之「不動產放款值徵信調查報
    告表」上，曾春金對於系爭土地之所有權範圍及該土地上建物之狀況記載與事實
    不符，固如前述，然而被告辛○○並未負責該案之勘估，而被告丑○○為總幹事
    亦與擔保品之鑑價無涉，要難認其二人與前開不實之登載有何關聯，公訴人認被
    告丑○○、辛○○亦應就該等事實負業務登載不實之責，應屬誤會。此外，證人
    即負責辦理本件貸款案件之代書庚○○於本院審理時證稱，該案之申請書關於地
    目、建號、持分、當事人姓名、地址、申貸金額、用途等部分係伊填寫後由申請
    人簽名之語（見本院九十二年三月二十五日筆錄），又證人邱鳳英於本院審理中
    亦證稱：「抵押貸款部分，貸款人要填寫申請書、提供土地房屋之所有權狀，貸
    款人通常會委託代書辦理，再由農會勘估」之語（見本院九十二年十二月十八日
    筆錄），再佐以該案之貸款申請書上關於系爭土地曾春金之所有權範圍確實記載
    為「二十六分之十三」，有申請書一紙可憑，就常理而言，若非誤載，「二十六
    分之十三」應係記載為「二分之一」，足見被告壬○○辯稱，系爭土地之所有權
    範圍係代書誤繕而自己未察覺才有以上之錯誤，應堪採信。再者，證人朱金芳於
    調查局調查中亦表示，並無意以慈雲宮所座落之土地向六龜鄉農會貸款，代書將
    供擔保之土地記載為六龜鄉○○段二六八號土地，可能是自己不識字，提供錯誤
    之所有權狀給代書，也可能是代書誤繕，記得曾帶授信人員至六龜鄉○○段第二
    一九號、第二二０之一號、第九八號土地而非至第二一八號土地查看等語，核與
    證人庚○○於本院審理時證稱：「農會表示要去看地，我要朱某一同前往，但是
    他說要在他家門口等我，他要用以抵押貸款的土地就是他所住的房屋坐落之土地
    ，另外一塊土地是朱某帶農會人員一起去，我在他家裡等，（朱金芳要抵押之土
    地）與廟（按：慈雲宮）在同一條路上，是不同之土地等語相符（見本院九十二
    年三月二十五日筆錄），足見朱金芳之貸款案件估價過程中，被告壬○○確實有
    至現場勘查，然因勘查之標的並非申請書所載新開段第二一八號土地，以致未發
    覺用以擔保之土地係慈雲宮所在地，應堪認定。被告壬○○身為估價人員，固當
    確認自己所勘估之標的是否與申請書所載相符，然當時六龜鄉農會既未規定勘估
    之時應配合地政量測人員確認貸款標的與勘估標的相符，而本件連負責辦理貸款
    之代書尚且因為與貸款人就擔保之土地為何之認知有差距，以致未察覺貸款人所
    攜往之土地與申請書所載標的不符，則估價當天第一次到現場之估價人員單憑一
    紙地籍圖得否察覺上情實非無疑，又無證據證明被告壬○○自始即有意以明知為
    不實之勘估結果登載於「不動產放款值徵信調查報告表」，是縱或認其怠於察覺
    勘估標錯誤而有過失，亦不得因此即謂其明知擔保品係詞雲宮所坐落之土地且曾
    春金之所有權範圍僅三十六分之十三仍為不實而為記載，更無從以之認其有損害
    六龜鄉農會利益之意圖。
六、綜上所陳，被告丑○○為六龜鄉農會之總幹事，而被告壬○○及辛○○則係該農
    會徵信調查員，是則農會信用部放款業務之徵信（調查）工作，自屬壬○○及辛○○之專責工作，非由丑○○任之，壬○○及辛○○所為之估價行為與相關規定
    既未相違，即不生違背任務之問題。被告丑○○於其二人估價之範圍內，本於職
    權核定授信金額，又無積極證據證明其核定之程序及內容與相關規定有何違背。
    自不得單以附表所示各該項貸款案件之貸款人嗣後未依約清償債務之事實，推論
    被告三人於估計擔保品價值及授信之時，便高估擔保品價值為超額授信，有圖為
    自己或第三人不法利益或損害六龜鄉農會之意圖。又壬○○辦理朱金芳貸款案件
    估價之時，未察覺勘估標的錯誤固然屬實，然無證據證明該項錯誤係被告壬○○
    之故意行為所致，自難以背信及業務登載不實之罪相繩。既無積極證據證明被告
    三人確有公訴人所指之犯行，揆諸首揭說明，自應為被告無罪之諭知。
據上論斷，應依刑事訴訟法第三百零一條第一項，判決如主文。
中      華      民      國    九十二    年     十二     月    三十一    日
                                  臺灣高雄地方法院刑事第十庭
                                      審判長  法  官    李璧君
                                              法  官    吳志豪
                                              法  官    卓立婷
右正本證明與原本無異。
如不服本判決，應於判決送達後十日內，向本院提出上訴狀。
                        書記官    李春慧
中      華      民      國    九十三     年     一      月      七      日
附表：
┌──┬────┬───────┬────┬────┬────┬─────┐
│編號│貸款人及│擔保品有無及其│承辦人員│信用部主│總幹事核│ 估價人員 │
│    │申貸金額│內容          │簽擬金額│任簽擬金│定金額  │ 估價結果 │
│    │申貸時間│              │        │額      │        │          │
├──┼────┼───────┼────┼────┼────┼─────┤
│一  │丙○○  │信用貸款      │蕭燕婷  │子○○  │丑○○  │          │
│    │50萬    │              │40萬    │40萬    │50萬    │          │
│    │83.11.10│              │        │        │        │          │
├──┼────┼───────┼────┼────┼────┼─────┤
│二  │乙○○  │信用貸款      │同右    │李秀惠  │同右    │          │
│    │50萬    │              │        │50萬    │        │          │
│    │83.10月 │              │      │        │        │          │
├──┼────┼───────┼────┼────┼────┼─────┤
│三  │甲○○  │信用貸款      │同右    │子○○  │同右    │          │
│    │50萬    │              │        │50萬    │        │          │
│    │83.08.09│              │        │        │        │          │
├──┼────┼───────┼────┼────┼────┼─────┤
│四  │丁○○  │信用貸款      │同右    │同右    │同右    │          │
│    │50萬    │              │        │        │        │          │
│    │83.08.20│              │        │        │        │          │
├──┼────┼───────┼────┼────┼────┼─────┤
│五  │丙○○  │擔保放款      │劉仲英  │己○○  │丑○○  │辛○○    │
│    │500萬   │土灣段1943號│300萬   │500萬   │500萬   │564萬：每 │
│    │82.05.05│丁○○之土地  │        │        │        │分地120萬 │
├──┼────┼───────┼────┼────┼────┼─────┤
│六  │辛修萍  │擔保放款      │劉仲英  │子○○  │丑○○  │壬○○    │
│    │600萬   │土灣段1885、│300萬   │300萬   │520萬   │0000000元 │
│    │83.08.03│1889-1、1948辛│        │        │        │：每分地12│
│    │        │修萍、丁○○土│        │        │        │0萬       │
│    │        │地            │        │        │        │          │
├──┼────┼───────┼────┼────┼────┼─────┤
│七  │黃建銘  │擔保放款      │劉仲英  │己○○  │丑○○  │壬○○    │
│    │800萬   │土灣段456-26│500萬   │500萬   │800萬   │0000000元 │
│    │83.04.22│丙○○之土地  │        │        │        │          │
│    │        │              │        │        │        │          │
├──┼────┼───────┼────┼────┼────┼─────┤
│八  │董組雄  │擔保放款      │劉仲英  │黃榮造  │丑○○  │壬○○    │
│    │750萬   │土灣段1517-1│500萬   │500萬   │750萬   │0000000元 │
│    │84.05.18│、1517-6、中興│        │        │        │          │
│    │        │村中庄272-1、2│        │        │        │          │
│    │        │72-6號董組雄之│        │        │        │          │
│    │        │土地          │        │        │        │          │
└──┴────┴───────┴────┴────┴────┴─────┘


司法院資訊處製作；財團法人民間司法改革基金會備份。
